臺灣臺中地方法院刑事判決　　　　　　　　　　　　　九十一年度易字第九五六號
　　公　訴　人　臺灣臺中地方法院檢察署檢察官
　　被　　　告　甲○○
　　　　　　　　辛○○
　　　　　　　　乙○○
　　　　　　　　戊○○
右列被告因賭博案件，經檢察官提起公訴（九十年度偵字第一０一五０號），本院判
決如左：
    主      文
甲○○、辛○○、乙○○、戊○○共同連續意圖營利，供給賭博場所，各處有期徒刑
伍月，如易科罰金，均以佰元折算壹日。扣案新臺幣陸拾壹萬壹仟玖佰陸拾元、美
金壹仟參佰陸拾貳元、港幣壹佰陸拾元、帳單伍張、帳冊貳本、監視器鏡頭參支、監
視器螢幕貳台、麻將伍付、筒仔貳付、竹筒壹支、排尺拾捌支、碗壹個、骰子伍拾肆
個均沒收。
     事  實
一、丁○○（現正通緝中，到案後另行審結）基於意圖營利之概括犯意，自民國九十
    年一月某日起至同年三月一日止，於每日晚間七、八時起至翌日凌晨三、四時止
    ，以麻將及推筒麻將為賭具，承租臺中縣東勢鎮○○○○路八０之四號為賭博場
    所，提供不特定人賭博財物，並以每日新臺幣（下同）二千元至六千不等之薪資
    ，僱用具有犯意聯絡之己○○（另行審結）、甲○○擔任記帳，辛○○、乙○○
    擔任把風，戊○○、丙○○（未據起訴）擔任清場等工作，賭法及抽頭方法係以
    麻將及推筒麻將為賭具，一千元為底，每臺一百元，麻將每圈由前三次自摸者各
    付二百元，每圈抽頭六百元，推筒麻將贏者每一萬元抽頭三百元。嗣於九十年三
    月一日下午四時許，為警持臺灣臺中地方法院檢察署檢察官簽發之搜索票在上址
    查獲，並扣得丁○○經營賭場所得計新臺幣六十一萬一千九百六十元、美金一千
    三百六十二元、港幣一百六十元及丁○○所有用以經營上開賭場之帳單五張、帳
    冊二本、監視器鏡頭三支、監視器螢幕二台、麻將五付、筒仔二付、竹筒一支、
    排尺十八支、碗一個、骰子五十四個。
二、案經臺中縣警察局東勢分局報請臺灣臺中地方法院檢察署檢察官偵查起訴。
    理  由
一、訊據被告甲○○、辛○○、乙○○、戊○○均矢口否認有何供給賭博場所之犯行
    ，被告甲○○辯稱其並未受僱於被告丁○○，亦未參與賭博，扣案款項其中三十
    萬元係其標會所得，警方搜索時其剛睡醒，在現場刷鞋子，因其住處遭地震震倒
    ，因此到查獲地點暫住，只是住在該處，至於查獲之賭博器具是原本即置於該址
    云云。又被告辛○○辯稱其並非被告丁○○員工，查獲時其剛到門口，就被警察
    攔住，要其進去打電話找人，當時其是要去找被告甲○○同去臺中市逛街，其很
    少至查獲現場，查獲之賭博器具，其不知是何人所有云云。另被告乙○○辯稱當
    天在客廳看電視，其和其他被告認識，只是偶而到現場玩電動玩具，查獲當天其
    在現場看電視，至於查獲物品其完全不知情云云。至被告戊○○辯稱查獲當日其
    至現址是要找證人丙○○，要將自己開設公司之省電器搬回去，剛叫醒丙○○，
    警察就敲門，其並非賭場員工，現場查獲現金不知是何人所有，扣案物品亦不知
    是何人所有，至於被告丁○○是到現場餵鴿子云云。惟查：被告甲○○於警訊時
    供稱其擔任記帳工作，但不知何人主持，每日薪資由己○○拿到其家中，每日薪
    資三千元，其係記載麻將輸贏之帳目，共同被告己○○應該擔任筒仔麻將之帳目
    ，麻將以一千元為底，每台一百元，其於九十年一月二十九日開始受僱，查獲地
    點平日作為賭博場地，其晚上則住在該處，查扣監視器材是監視路上往來情形，
    並對警方之查緝取締時應付動作，麻將賭博每一圈抽頭六百元等語，復稱每日抽
    頭金十四、五萬元等語，嗣於偵訊時供承是共同被告己○○叫其記帳，一天領二
    或三千元，其係二月中旬才至該處記帳，一圈抽六百元等語。另被告辛○○於警
    訊時供承其自九十年一月六日開始在該賭場工作，共同被告丁○○是主持人，證
    人丙○○、被告戊○○輪流清理賭資，被告甲○○及共同被告己○○負責記賭帳
    ，其與乙○○負責在外把風，賭場每日營業時間約每晚七、八時起至隔日凌晨三
    、四時結束，賭注其不清楚，但聽說不小等語。另被告乙○○於警訊時供稱該處
    玩推筒子及麻將，平常開場由其與被告辛○○擔任把風，被告甲○○、共同被告
    己○○負責記帳，證人丙○○與被告戊○○負責清場，共同被告丁○○為主持人
    ，自九十年二月七日迄查獲日，平時賭玩時間約晚上二十時起至翌日三、四時止
    ，其擔任把風日薪二千元，係主持人丁○○僱請的，查獲現場之證人庚○○並非
    員工等語，偵訊中供稱今年農曆過年後開始擔任在門外把風工作等語。又被告戊○○於警訊時供稱其在查獲現址擔任清場，負責清潔賭場及賭具之工作，係受僱
    於丁○○，每日六千元，共上班二十餘日，其中「阿忠」丙○○和其一樣負責清
    場，共同被告己○○亦是，被告乙○○負責跑腿購物，被告甲○○、辛○○負責
    把偶及購物，證人庚○○只是訪友而已，至於扣押物品清冊載之物品均係緀營賭
    場所用之物，經營時間是晚上二十三時至凌晨三、四點等語。渠等雖就經營細節
    供述雖有略有出入，惟均坦承確於該處分別擔任賭場記帳、把風及清場之工作。
    另共同被告己○○於警訊時稱以推筒麻將為賭具，約二、三小需打掃一次，每日
    支薪二千元，被告甲○○為賭場記帳，證人丙○○、被告戊○○為賭清場，被告
    乙○○、辛○○為賭場把風，被告丁○○為賭場主持人等語，復於偵訊時稱其於
    今年（即九十年）元旦起擔任記帳及把風工作等語，證人丙○○於警訊時證稱賭
    場約自九十年一月三十日開始至今，負責人為丁○○，其與戊○○擔任清場，甲○○記帳，己○○、乙○○把風，辛○○等人把風，證人庚○○為其妻，並不清
    楚等語，渠等供述及證述內容亦與被告等人警偵訊供述互核相符，另證人庚○○
    於警訊時亦坦承查獲當日無賭博，但其曾在該處賭博等語。足徵現場確係賭博場
    所，僅係警方搜索之際並未營業。且扣案物品現金多達新臺幣六十一萬一千九百
    六十元、美金一千三百六十二元、港幣一百六十元，復有帳單五張、帳冊二本、
    監視器鏡頭三支、監視器螢幕二台、麻將五付、筒仔二付、竹筒一支、排尺十八
    支、碗一個、骰子五十四個可證，其中監視器鏡頭三支、監視器螢幕二台與共同
    被告己○○於警訊時供稱查扣監視器材是監視路上往來情形，並對警方之查緝取
    締時應付動作一節相符，且屬經營賭場所常見之物品設備，而麻將五付、筒仔二
    付、竹筒一支、排尺十八支、碗一個、骰子五十四個亦係賭博器具無訛。被告甲○○、辛○○、乙○○、戊○○及共同被告己○○均於偵訊時與本院審理中翻異
    前詞，證人丙○○於本院審理中改稱只是至該處休息云云，均係事後勾串、相互
    迴護圖卸之詞，不足採信。本件事證明確，被告等人犯行均堪以認定，應予依法
    論科。
二、核被告甲○○、辛○○、乙○○、戊○○所為，均係犯刑法第二百六十八條前段
    之意圖營利供給賭博場所罪。被告甲○○、辛○○、乙○○、戊○○四人與共同
    被告丁○○、己○○及證人丙○○間有犯意之聯絡及行為之分擔，皆為共同正犯
    。被告等人所為數行為，時間緊接，犯罪構成要件相同，顯係出於概括之犯意為
    之，均為連續犯，爰依刑法第五十六條之規定以一罪論，並各加重其刑。爰審酌
    被告等人犯罪之動機、目的、渠等參與犯行時間不長、且均係受僱於賭場主持人
    ，尚非元兇首惡，惟原於警訊時雖能坦承犯行，嗣於偵審中狡詞卸責，犯罪後態
    度不佳等一切情狀，分別量處如主文所示之刑，並均諭知易科罰金之折算標準，
    以資懲儆。又搜索現場已無人賭博，在皮包、紙箱、塑膠袋等處查獲存摺、帳簿
    、現金數疊等物，業經公訴人勘驗搜索現場錄影帶屬實，有勘驗筆錄一紙附卷可
    稽，足徵查獲之時已無賭博情事，且係在皮包、紙箱、塑膠袋等處搜出扣案物品
    ，是以扣案物品尚非當場賭博之器具與在賭檯或兌換籌碼處之財物，惟扣案物品
    係共同被告即賭場主持人丁○○所有，業據被告辛○○於警訊時供明，其中帳單
    五張、帳冊二本、監視器鏡頭三支、監視器螢幕二台、麻將五付、筒仔二付、竹
    筒一支、排尺十八支、為犯罪所用之物，另扣案碗一個、骰子五十四個公訴人雖
    未論及，惟麻將賭玩必先以擲骰子於碗中決定賭玩次序，亦應屬犯罪所用之物；
    另新臺幣六十一萬一千九百六十元、美金一千三百六十二元、港幣一百六十元、
    本票一張、支票三張應係犯罪所得之物，應依刑法第三十八條第一項第二款、第
    三款之規定宣告沒收。另扣案存摺六本、金融卡七張、空白支票一本（計三十二
    張）、電話本三本、錄影機一台、錄影帶四捲、呼叫器一台、撲克牌十付、象棋
    一付、本票一張、支票三張等物，尚乏實據可證與本件被告等人經營麻將及筒子
    之賭場有何直接關連，本院爰不為沒收之諭知。
三、共同被告丁○○、己○○俟到案後另行審結。
據上論斷，應依刑事訴訟法第二百九十九條第一項前段，刑法第二十八條、第五十六
條、第二百六十八條前段、第四十一條第一項前段、第三十八條第一項第二款、第三
款，罰金罰鍰提高標準條例第一條前段、第二條，判決如主文。
中      華      民      國      九十一      年    七    月    二十六    日
                                    臺灣臺中地方法院刑事第二庭
                                        法  官  陳  葳
右正本證明與原本無異。
如不服本判決，應於收受本判決後十日內向本院提出上訴書狀，其未敘述上訴理由者
，並得於提起上訴後十日內向本院補提理由書狀（均須按他造當事人之人數附繕本）
「切勿逕送上級法院」。
                                        書記官
中      華      民      國      九十一      年    七    月    二十六    日
附錄法條：
刑法第二百六十八條
意圖營利，供給賭博場所或聚眾賭博者，處三年以下有期徒刑，得併科三千元以下罰
金。
